臺灣高等法院民事裁定 
                               109年度聲再字第143至145號
聲　請　人　姜榮昇　　住○○市○○區○○路000巷00號1樓
上列聲請人因與相對人台新國際商業銀行股份有限公司間訴訟救
助等事件，對於本院如附表「原確定裁定」欄所示確定裁定，聲
請再審，本院裁定如下：
    主  文
聲請駁回。
聲請程序費用由聲請人負擔。
　　理　由
一、本件聲請意旨略以：伊生活困難，無業且無收入，無固定資
    產，無資力支出裁判費，有107年度綜合所得稅各類所得資
    料清單、勞工保險被保險人投保資料表、全國財產稅總歸戶
    財產查詢清單、臺灣臺北地方法院（下稱臺北地院）108年1
    2月24日108年度救字第302號裁定、109年度臺北市中低收入
    戶卡等件為證，詎如附表「原確定裁定」欄所示確定裁定（
    下稱系爭裁定）駁回伊之訴訟救助、再審聲請，有未適用民
    事訴訟法第77條之17第2項、第109條第2項、第284條、勞動
    事件法第14條第1項、特殊境遇家庭扶助條例第4條第1項規
    定，顯有民事訴訟法第496條第1項第1款規定之再審事由，
    為此聲請再審等語。    
二、按裁定已經確定，而有民事訴訟法第496條第1項或第497條
    之情形者，得準用本編之規定，聲請再審，同法第507條定
    有明文。又同法第496條第1項第1款所稱「適用法規顯有錯
    誤」，係指確定判決所適用之法規顯然不合於法律規定，或
    與司法院現尚有效及大法官會議之解釋，或最高法院有效之
    判例顯然違反者而言，含消極之不適用法規，顯然影響裁判
    者，但不包含漏未斟酌證據、判決理由不備、判決理由矛盾
    、取捨證據及認定事實錯誤之情形在內（司法院釋字第177
    號解釋、最高法院60年台再字第170號判例、63年台上字第8
    80號判例、92年度台上字第320號判決意旨參照）。
三、查聲請人對系爭裁定聲請再審，乃係指摘系爭裁定未參酌其
    所提出臺北地院上開裁定、稅務電子閘門所得調件明細表、
    107年度綜合所得稅各類所得資料清單、勞工保險被保險人
    投保資料表、全國財產稅總歸財產查詢清單等證物，系爭裁
    定認定事實錯誤，揆諸前揭說明，聲請人執此主張指摘系爭
    裁定適用法規顯有錯誤云云，難認有據，其以系爭裁定有民
    事訴訟法第496條第1項第1款之事由聲請再審，為無理由。
四、據上論結，本件再審聲請為無理由，爰裁定如主文。
中　　華　　民　　國　　109 　年　　8 　　月　　25　　日
　　　　　　　　　民事第二十四庭
                      審判長法  官  周舒雁 
　　　　　　　　　　　　　　法  官  周群翔
　　　　　　　　　　　　　　法  官  陳杰正
附表： 
項次 聲請再審案號 聲請訴訟救助案號 相對人 原確定裁定  1 109年度聲再字第143號 （本院勞再抗卷第265頁） 109年度聲字第417 號 （本院勞聲卷第465頁） 台新國際商業銀行股份有限公司 本院109年6月15日109年度聲字第274至279號駁回訴訟救助聲請裁定 （本院勞聲卷第471至473頁） 2 109年度聲再字第144號 （本院勞再抗卷第281頁） 109年度聲字第418 號 （本院勞聲卷第485頁） 台新國際商業銀行股份有限公司 本院109年6月24日109年度聲再字第70至72號駁回再審聲請裁定 （本院勞聲卷第493至495頁） 3 109年度聲再字第145號 （本院勞再抗卷第295頁） 109年度聲字第419 號 （本院勞聲卷第507頁） 台新國際商業銀行股份有限公司 本院109年6月24日109年度聲再字第73至75號駁回再審聲請裁定 （本院勞聲卷第513至515頁） 
正本係照原本作成。
不得抗告。
中　　華　　民　　國　　109 　年　　8 　　月　　25　　日
　　　　　　　　　　　　　　書記官  林雅瑩